【裁判字號】    94,簡上,240
【裁判日期】    950331
【裁判案由】    傷害
【裁判全文】
臺灣嘉義地方法院刑事判決             94年度簡上字第240號
上  訴  人  臺灣嘉義地方法院檢察署檢察官
上  訴  人
即  被  告  丙○○
選任辯護人  劉炯意律師
被      告  乙○○
上列上訴人因傷害案件，不服中華民國94年9月19日本院朴子簡
易庭94年度朴簡字第135號第一審判決（臺灣嘉義地方法院檢察
署檢察官聲請簡易處刑案號94年度偵字第4097號），提起上訴，
本院管轄之第二審合議庭判決如下：
    主  文
上訴駁回。
    事  實
一、乙○○與丙○○早有嫌隙，於民國94年6月29日上午8時許，
    在嘉義縣東石鄉副瀨村4鄰25之1號麵攤，適乙○○用早餐之
    際，丙○○亦進入上開麵攤，2人均基於傷害之犯意互毆，
    致乙○○受有前胸壁挫傷、背部挫傷及左小腿挫傷等傷害。
    嗣乙○○與丙○○拉扯之際，右手拿起麵攤老闆甲○○所有
    菜刀1把，雖經丙○○抓住乙○○持刀之手，乙○○仍基於
    不確定傷害故意劃傷丙○○之顏面，致其受有顏面撕裂傷及
    鼻部撕裂傷之傷害。
二、案經丙○○及乙○○分別訴由嘉義縣警察局朴子分局報請台
    灣嘉義地方法院檢察署檢察官偵查後聲請簡易判決處刑。
    理  由
一、認定犯罪事實所憑之証據及理由：
    訊據上訴人丙○○及被告乙○○均否認前開犯罪事實，丙○○辯稱並未出手毆打乙○○，而乙○○則辯稱劃傷丙○○之
    行為並非出於故意。惟查，丙○○毆打乙○○之行為業據証
    人甲○○於本院交互詰問時証稱乙○○及丙○○係互毆，且
    乙○○受有前胸壁挫傷、背部挫傷及左小腿挫傷等傷害，有
    診斷證明書可憑，與証人之証述相吻合，故上訴人丙○○出
    手毆打乙○○之事實應堪認定。至於被告乙○○於與上訴人
    丙○○互毆時順手拿起麵攤老闆甲○○所有菜刀1把及嗣後
    丙○○受有顏面撕裂傷及鼻部撕裂傷之事實，業據上訴人丙○○指述甚詳，乙○○亦自承在卷，且經証人甲○○証述屬
    實，復有診斷證明書、菜刀1把及相片14張足憑，自堪信為
    真實。有疑義者係被告乙○○劃傷上訴人丙○○之行為是否
    出於故意，然查被告乙○○於互毆拿起菜刀時之行為顯然係
    出於故意，嗣乙○○持刀之右手雖經上訴人丙○○抓住，並
    於拉扯中劃傷丙○○，然衡諸經驗法則，菜刀係屬利器，持
    有菜刀極易傷人，被告乙○○於持有菜刀時當有所預見，嗣
    持刀之手雖經抓住，惟於拉扯中果真劃傷被告丙○○，其行
    為應屬可預見，而結果之發生亦不違背其本意，故被告乙○○基於不確定故意傷害上訴人丙○○之事實，亦堪認定。
二、論罪科刑之理由：
    核上訴人丙○○及被告乙○○所為，均係犯刑法第277條第1
    項傷害罪。原審依上述事証，適用前開法條，並審酌上訴人
    丙○○及被告乙○○之犯罪情狀，量處乙○○傷害人之身體
    ，處有期徒刑3月，如易科罰金，以300元折算1日；丙○○
    傷害人之身體，處拘役30日，如易科罰金，以300元折算1日
    。經核原審認定事實及適用法律均無不合，量刑亦屬妥適，
    上訴人指摘原審認事用法尚有違誤等情，並無理由，應予駁
    回。
三、適用法律依據：
    刑事訴訟法第455條之1第1項、第3項、第368條。
本案經檢察官侯德人到庭執行職務
中    華    民    國    95    年    3      月    31   日
                   刑事第二庭  審判長  法  官  夏金郎
                                       法  官  洪嘉蘭
                                       法  官  黃義成
右正本證明與原本無異。
本件不得上訴。
中    華    民    國    95    年    3      月    31   日
                                       書記官  侯麗茹
附錄論罪科刑法條全文：
刑法第277條第1項：
傷害人之身體或健康者，處3年以下有期徒刑、拘役或1000元以
下罰金。


司法院資訊處製作；財團法人民間司法改革基金會備份。
